【裁判字號】    89,上訴,589
【裁判日期】    890913
【裁判案由】    公共危險
【裁判全文】
臺灣高等法院臺南分院刑事判決                    八十九年度上訴字第五八九號
      上  訴  人  臺灣臺南地方法院檢察署檢察官
      被      告  乙○○○
      選任辯護人  黃  正  彥  律師
右上訴人因被告公共危險案件，不服臺灣臺南地方法院八十八年度訴字第七五四號中
華民國八十九年四月七日第一審判決（起訴案號：臺灣臺南地方法院檢察署八十八年
度營偵字第八六五號），提起上訴，本院判決如左：
      主      文
上訴駁回。
      事      實
一、乙○○○與甲○○等五住戶為鄰居。甲○○等住戶因日常出入均需利用乙○○○
    之子李忠芳與他人所共有之臺南縣東山鄉○○○段五十五之四號（起訴書誤載為
    五五六四號）土地上村里道路通行，雙方常因道路通行問題發生爭執。乙○○○
    竟於民國八十八年二月中旬（起訴書誤載為三月中旬），在前開供公眾往來通行
    之村里道路兩旁，各堆積大石，並以水泥固定，致原寬二．一公尺之道路，縮減
    為最窄處僅餘一．四公尺寬，使甲○○等五住戶無法通行自用小客車或更為大型
    之車輛，以此壅塞道路方法，致生公眾往來之危險。
二、案經甲○○訴由臺灣臺南地方法院檢察署檢察官偵查起訴。
      理      由
一、訊據被告乙○○○對於右揭之事實供承不諱，經核與告訴人甲○○指訴之情節相
    符，並有現場照片三幀在卷可憑，被告前開自白應堪採為真實。前開道路經臺南
    縣東山鄉公所會同南溪村辦公處實地丈量結果，寬度為二．一公尺，約有六戶住
    家出入，屬村里道路，使用期間約七十年，通行情形出入頻繁，公益上甚為需要
    ，有臺南縣東山鄉公所八十八年十月十五日八八所建字第一○二三八號、八十九
    年二月十五日八九所建字第八六四號函覆敘明在卷，經被告堆積大石並以水泥固
    化後，路面縮減為最窄處僅餘一．四公尺，難以通行自用小客車，當場且僅豎立
    一木棍上繫紅布作為警示設施，亦據原審法院現場勘驗屬實，有勘驗筆錄，以及
    臺南縣白河地政事務所土地複丈成果圖存卷可佐，足認告訴人及其他公眾往來通
    行，已受有妨害，並生安全之危險。本件事證明確，被告犯行已堪認定。
二、核被告壅塞陸路，致生往來之危險，所為係犯刑法第一百八十五條第一項之罪。
    原審以被告罪證明確，因依刑法第一百八十五條第一項、第七十四條第一款、罰
    金罰鍰提高標準條例第一條前段，並審酌被告與告訴人間因道路通行發生爭執，
    遂堆積大石以限制告訴人等通行大型車輛之犯罪動機，其係因該道路通行於其所
    管領之土地上，自認有權管理處分該道路，而未顧及所有權之行使不應妨害他人
    ，因此造成告訴人及其他住戶通行不便之危害，惡性並非重大，且被告犯罪後坦
    承犯行，態度良好，以及已自行拆除部份石塊，使前開道路路幅加寬等一切情狀
    ，量處被告以有期徒刑三月，以資懲儆。並以被告前未曾受有期徒刑以上刑之宣
    告，有原審法院被告全國前案記錄表附卷可憑，被告經此偵審教訓後，應知所警
    惕，信無再犯之虞，因認所宣告之刑以暫不執行為適當，併諭知緩刑貳年，以啟
    自新。經核認事用法，尚無不合，檢察官循告訴人之請求，其上訴意旨以被告雖
    坦承犯行，但對阻塞之道路未全部打通僅拆除一小部分，使該路處於勉強可用之
    狀態，難謂犯罪後態度良好，指摘原判決量刑過輕，而諭知緩刑，尚有未當云云
    。惟查台南縣東山鄉公所會同南溪村辦公處實地丈量結果，系爭農路寬度為二‧
    一公尺，有該所八十九年二月十五日八九所建字第八六四號函在卷可憑，本院於
    八十九年八月四日上午十時前往系爭農路勘驗，被告拆除部分石塊後，尚有二‧
    一七公尺，告訴人人車均可通行，有勘驗筆錄在卷足憑，況該農路通行於被告所
    管領之土地上，則原審審酌上情，宣告緩刑，並無不當，從而，檢察官之上訴為
    無理由，應予駁回。
據上論結，應依刑事訴訟法第三百六十八條，判決如主文。
本案經檢察官楊治宇到庭執行職務。
中    華    民    國      八十九      年      九      月      十三    日
                                  臺灣高等法院臺南分院刑事第六庭
                                      審判長法官  林    金    村
                                            法官  顏    基    典
                                            法官  徐    宏    志
右正本證明與原本無異。
如不服本判決，應於判決送達後十日內向本院提出上訴狀，其未敘述理由者並應於提
出上訴狀後十日內向本院補提理由書（應附繕本)。
                                      法院書記官  李    梅    菊
中    華    民    國      八十九      年      九      月      十八      日
附錄本案論罪科刑法條全文：
刑法第一百八十五條第一項：損壞或壅塞陸路、水路、橋樑或其他公眾往來之設備或
                          以他法致生往來之危險者，處五年以下有期徒刑、拘役
                          或五百元以下罰金。


司法院資訊處製作；財團法人民間司法改革基金會備份。
